臺灣臺北地方法院刑事判決　　　　　　　96年度簡上字第31號
上　訴　人　臺灣臺北地方法院檢察署檢察官
上　訴　人
即　被　告　甲○○
選任辯護人　林雯澤律師
　　　　　　黃敏哲律師
上列上訴人因被告竊佔案件，不服本院刑事庭於民國九十五年十
二月二十九日所為九十五年度簡字第四０三五號第一審刑事簡易
判決（聲請簡易判決處刑案號：臺灣臺北地方法院檢察署九十五
年度偵字第五三一號），提起上訴，本院管轄之第二審合議庭判
決如下：
    主  文
上訴駁回。
    事  實
一、緣案外人邱澤東（已）於民國七十七年七月十四日，向案
    外人宋尚孔購得坐落臺北市○○區○○段二小段一０二地號
    土地上，門牌號碼為臺北市○○區○○路一段一九０巷三之
    一號、面積為二十三平方公尺磚造與鐵皮搭建之建物（下稱
    該建物），並委由甲○○管理。俟邱澤東去逝後，該建物之
    所有權由邱鵬宇、邱詩善（均經臺灣臺北地方法院檢察署檢
    察官另為不起訴之處分）繼承，續由甲○○管理，並有償出
    租予全聯實業股份有限公司（下稱全聯公司）放置冷卻水塔
    之用。嗣乙○○於九十三年五月十一日，向臺灣臺北地方法
    院標得上述一０二地號土地（面積二十八平方公尺）後，先
    後於九十四年六月二十八日、同年七月五日及七月九日，雇
    用工人以機具將該建物拆除僅剩一面圍牆（乙○○所涉毀損
    罪嫌部份，另由臺灣臺北地方法院檢察署檢察官以九十五年
    度偵字第三七四八號為不起訴之處分）。詎甲○○明知該建
    物已遭拆除而不存在，為排除乙○○使用其土地，竟意圖為
    自己及全聯公司不法之利益，先後於同年七月十日及七月十
    二日，雇工在乙○○所有之一０二地號土地四周包括如附件
    所示之一０二地號土地及臺北市政府所有之同段一０四之一
    地號土地，搭建圍籬並上鎖予以竊佔，足生損害於乙○○及
    臺北市政府。
二、案經乙○○訴由臺北市政府謷察局中山分局報請臺灣臺北地
    方法院檢察署檢察官偵查起訴。
    理  由
一、上揭犯罪事實，業據被告甲○○於本院審理時坦承不諱，核
    與告訴人乙○○於警詢中指訴如附件所示其所有一０二地號
    土地四周遭搭建鐵皮圍籬竊佔等情相符（九十五年度偵字第
    五三一號卷第十四頁至第十六頁），並有臺灣臺北地方法院
    九十三年五月二十一日北院錦九十一執天字第二八０九一號
    不動產權利移轉證書、臺北市松山地政事務所土地所有權狀
    、存證信函（同上偵查卷第九頁至第十二頁）、現場圍籬之
    照片（同上偵查卷第十三、二十、二十一頁、第一一七頁至
    第一二二頁、第一二八頁至第一三０頁）、地籍圖謄本（同
    上偵查卷第十七頁）、合約書、買賣所有權移轉契約書（同
    上偵查卷第二十九頁至第三十二頁）、臺灣臺北地方法院民
    事執行處九十三年三月二十五日通知、九十三年二月十七日
    公告（同上偵查卷第七十八頁）、房屋租賃契約書（同上偵
    查卷第一三一頁至第一三三頁）、臺北市松山地政事務所土
    地複丈成果圖、土地登記謄本（見九十五年度他字第七四六
    二號卷第六、七頁）在卷可稽。又觀諸上述告訴人提出之地
    籍圖所載，被告竊佔之土地包括一０二地號及一０四之一地
    號土地，故原起訴書所載竊佔範圍即包括上述二筆土地，併
    此敘明。從而本件事證明確，被告犯行洵堪認定。
二、核被告所為，係犯刑法第三百二十條第二項之竊佔罪。被告
    之竊佔行為，同時侵害告訴人乙○○與臺北市政府之財產法
    益，為想像競合犯，應從受害較重之侵害告訴人乙○○法益
    部分處斷。原審以被告犯行明確，適用刑事訴訟法第四百四
    十九條第二項、第三項、第四百五十四條第二項，刑法第二
    條第一項前段、第三百二十條第二項（誤載修正前）、第五
    十五條（漏引）、修正前刑法第四十一條第一項前段、刑法
    第七十四條第一項第一款，罰金罰鍰提高標準條例第一條前
    段、修正前罰金罰鍰提高標準條例第二條，現行法規所定貨
    幣單位折算新臺幣條例第二條規定，並審酌被告無任何犯罪
    前科，此有臺灣高等法院被告前案紀錄表存卷可按，素行良
    好，復參酌本次犯罪動機、目的、手段，犯罪後之態度，以
    及被告業已自行拆除圍籬等一切情狀，量處被告有期徒刑五
    月，如易科罰金以銀元三百元即新臺幣九百元折算一日，復
    依刑法第七十四條第一項第一款宣告緩刑二年，經核其認事
    用法，並無違誤，量刑亦屬妥當。上訴人即檢察官以原審未
    及審酌被告竊佔一０四之一地號土地部分，前已述及，起訴
    書所載被告竊佔範圍業已包括一０四之一地號土地而經原審
    斟酌審判。又上訴人即被告認為量刑太重，提起上訴，亦不
    足採。至原審雖未適用刑法施行法第一條之一，而適用罰金
    罰鍰提高標準條例第一項前段，惟比較修正後刑法施行法第
    一條之一與罰金罰鍰提高標準條例第一條之規定，就本案竊
    佔罪之罰金刑最高額度規定並無不同，是原審適用罰金罰鍰
    提高標準條例第一條前段規定，與適用新修正刑法施行法第
    一條之一之結果相同，不影響判決結論，自不構成撤銷原判
    決之原因，併此敘明。從而，本件上訴，均無理由，應予駁
    回。
據上論斷，應依刑事訴訟法第四百五十五條之一第一項、第三項
、第三百六十八條，判決如主文。
本案經檢察官黃紋綦到庭執行職務。
中　　華　　民　　國　　96　　年　　4 　　月　　4 　　日
　　　　　　　　　刑事第三庭  審判長法　官　黃雅芬
　　　　　　　　　　　　　　　　　　法　官　王幸華
 　　　　　　　　　　　　　　　　　 法　官　胡宗淦
以上正本證明與原本無異。
不得上訴。
　　　　　　　　　　　　　　　　    書記官　張耀鴻
中　　華　　民　　國　　96　　年　　4 　　月　　10　　日
附錄法條：
中華民國刑法第320條
（普通竊盜罪、竊佔罪）
意圖為自己或第三人不法之所有，而竊取他人之動產者，為竊盜
罪，處 5 年以下有期徒刑、拘役或 5 百元以下罰金。
意圖為自己或第三人不法之利益，而竊佔他人之不動產者，依前
項之規定處斷。
前二項之未遂犯罰之。
